【裁判字號】    99,消債更,281
【裁判日期】    990809
【裁判案由】    聲請更生程序
【裁判全文】
臺灣高雄地方法院民事裁定           99年度消債更字第281號
聲  請  人  甲○○
上列當事人聲請消費者債務清理事件，本院裁定如下：
    主  文
聲請人即債務人甲○○自民國九十九年八月九日下午五時起開始
更生程序。
命司法事務官進行本件更生程序。
    理      由
一、按「債務人不能清償債務或有不能清償之虞者，得依本條例
    所定更生或清算程序，清理其債務。」、「法院開始更生程
    序之裁定，應載明其年、月、日、時，並即時發生效力。」
    、「法院裁定開始更生或清算程序後，得命司法事務官進行
    更生或清算程序，必要時得選任律師、會計師或其他適當之
    自然人或法人一人為監督人或管理人。」，消費者債務清理
    條例第3 條、第45條第1 項、第16條第1 項分別定有明文。
二、聲請意旨略以：聲請人即債務人前向金融機構債權人辦理消
    費貸款、信用卡契約等致積欠無擔保債務計新臺幣（下同）
    1,248,765 元，因無法清償債務，乃於民國99年3 月間與最
    大債權中國信託商業銀行股份有限公司（下稱中國信託銀行
    ）進行前置協商，但因該銀行提出共分129 期，利率6 ％、
    每月清償8,000 元之協商還款條件，惟聲請人實無力負擔此
    協商還款條件，因而協商不成立，並因聲請人有不能清償之
    情事，復未經法院裁定開始更生程序或許可和解或宣告破產
    ，爰依法聲請准予裁定更生等語。
三、經查，聲請人現計積欠債權人共1,248,765 元之債務，而聲
    請人於消費者債務清理條例施行後，於99年3 月間曾與最大
    債權銀行中國信託銀行申請前置協商，經銀行提出以分129
    期，利率為6 ％，每月清償8,000 元為清償條件，惟因聲請
    人無法負擔該還款條件，致使協商不成立，此有郵件回執、
    中國信託商業銀行前置協商記錄等件在卷為證（見本院卷第
    44 頁 、第125 至129 頁），堪信為真實。又聲請人主張其
    現任職於華東科技股份有限公司（勞保投保薪資為25,200元
    ）而為未從事營業活動之消費者，其於99年度1 至4 月收入
    分別為23,810元、27,843元、23,717元、22,080元，名下無
    財產，是其99年申報所得約為24,362元，有薪資單、綜合所
    得稅各類所得資料清單、財產歸屬資料清單在卷可查（見本
    院卷第69至70頁、第9 頁、第21至22頁），是其所得於扣除
    個人、扶養其未成年子女1 名及父陳福裕、其母楊月英之必
    要生活費用後，即已無法履行上開還款協議等情，業據其提
    出財產及收入狀況說明書、綜合所得稅各類所得資料清單、
    財產歸屬資料清單、戶籍謄本等件為證（見本院卷第51至59
    頁、第10 1至104 頁），而本院經審核上開各件無誤後，參
    酌內政部社會司所公佈之最低生活費標準及聲請人所提出之
    支出說明、生活費單據等為計算結果，認其主張應確為屬實
    ，則聲請人既為非從事小規模營業活動之消費者，且其所負
    無擔保或無優先權之債務總額並未逾法定1,200 萬元之數額
    ，且其於未償債務亦應已無清償之能力或已有不能為清償之
    情形，再者聲請人經查並未經裁定開始更生、清算等程序，
    且亦無許可和解、宣告破產、認可和解、更生或協調等民事
    事件（本院民事紀錄科查詢表、臺灣高等法院被告前案紀錄
    表在卷第136 至138 頁參照），且無消費者債務清理條例第
    6 條第3 項、第8 條或第46條各款所定應駁回更生聲請之事
    由存在，則揆諸上開說明，聲請人向有管轄權之本院依消費
    者債務清理條例聲請更生程序以清理其債務依法即屬有據，
    自應予以准許，爰並依上開規定命司法事務官進行本件更生
    程式而裁定如主文。
四、依消費者債務清理條例第11條第1 項、第45條第1 項、第16
    條第1 項，裁定如主文。
中    華    民    國    99    年    8     月    9     日
              民事第四庭    法    官    楊淑儀
上為正本係照原本作成
本件不得抗告
本件裁定已於99年8月9日下午5時公告
中    華    民    國    99    年    8     月    9     日
                            書  記  官  王資惠
附表：債權人清冊
┌──┬──────────────┬───────┬──────┐
│編號│債權人                      │金額（新臺幣）│備        註│
├──┼──────────────┼───────┼──────┤
│一  │中國信託商業銀行            │372,008元     │            │
├──┼──────────────┼───────┼──────┤
│二  │遠東銀行                    │54,063元      │            │
├──┼──────────────┼───────┼──────┤
│三  │玉山銀行                    │74,293元      │            │
├──┼──────────────┼───────┼──────┤
│四  │台新銀行                    │328,401元     │            │
├──┼──────────────┼───────┼──────┤
│五  │第一金融資產管理股份有限公司│270,000元     │            │
├──┼──────────────┼───────┼──────┤
│六  │摩根聯邦資產管理股份有限公司│150,000元     │            │
├──┴──────────────┼───────┼──────┤
│合                              計│1,248,765元   │            │
└─────────────────┴───────┴──────┘

司法院資訊處製作；財團法人民間司法改革基金會備份。
